# 同一控制下以股权出资的会计处理

提问人：angel0715 时间：2014-06-10 16:22:33
A公司拥有B公司100%股权，现A公司拟投资成立C公司，其中 3000 万为现金投资，另外 2000 万以B公司全部股权入资。B公司注册资本为 1400 万，目前净资产为 700 万，A公司聘请评估公司对B公司进行了资产评估，评估价为 2000 万。因考虑一些因素，C公司的注册资本登记为 3700 万，A投资C总价 5000 万， 1300 万作为资本公积。对于此业务，A、B、C公司应分别如何入账，A公司和C公司的合并报表的抵消分录如何

回答人：chenyiwei
1 、A公司个别报表层面（不具有商业实质的交易）： 借：长期股权投资——C 4400万，贷：银行存款 3000 万，贷：长期股权投资——B 1400万（假设虽然B的帐面净资产小于实收资本，但并未发生减值，下同）
2 、C公司个别报表层面：（同一控制下的企业合并）： 借：长期股权投资——B 700万，借：银行存款 3000 万，贷：实收资本3700 万
3 、A的合并报表层面的抵销分录： 借：长期股权投资——B 700万，贷：长期股权投资——C 700万 然后将调整后的对B、C的长期股权投资分别与各自被投资方的净资产抵销（按常规方法）即可。

提问人：valor575 时间：2014-12-11 16:33:29
请问陈版，如果C公司注册资本 4000 万，那个体报表是否会有借方 300 万呢

回答人：chenyiwei
如果出现这种情况，则个别报表层面也就只能按评估值对同一控制下取得的资产、股权等进行计量了，以免出现资本公积借方余额，给人造成“出资不足”的印象。

提问人：pengyulong909 时间：2016-03-04 00:33:28
请教陈版，如果C注册资本为 4000 万，那么是否实质上的出资不实？如按您所说在个别报表中按评估值对同一控制下取得的资产股权进行计量，是否不符合准则对同一控制下合并的长期股权投资成本的初始确认呢？谢谢！

回答人：chenyiwei
出资是否不实，一般理解应按出资资产的公允价值是否低于所增加的实收资本来确定。这个案例不应理解为出资不实。但为了避免个别报表层面资本公积出现负数造成“出资不实”的错觉，可接受个别报表中以评估值作投资成本

提问人：amoryou 时间：2017-07-20 15:51:06
那评估值在合并中并不能用到，评估目的在于什么呢？

回答人：chenyiwei
主要是为了防止股东出资不实，即用作出资的股权的真实价值低于其作价。